【裁判字號】    99,台上,1845
【裁判日期】    990325
【裁判案由】    違反毒品危害防制條例
【裁判全文】
最高法院刑事判決            九十九年度台上字第一八四五號
上  訴  人  甲○○
上列上訴人因違反毒品危害防制條例案件，不服台灣高等法院中
華民國九十八年十二月二十一日第二審判決（九十八年度上訴字
第四七九二號，起訴案號：台灣台北地方法院檢察署九十八年度
毒偵字第二五一三號），提起上訴，本院判決如下：
    主  文
上訴駁回。
    理  由
按刑事訴訟法第三百七十七條規定：上訴於第三審法院，非以判
決違背法令為理由不得為之；是提起第三審上訴，應以原判決違
背法令為理由，係屬法定要件。如果上訴理由書狀並未依據卷內
訴訟資料具體指摘原判決不適用何種法則或如何適用不當；或所
指摘原判決違法情事，顯與法律規定得為第三審上訴理由之違法
情形不相適合；均應認其上訴為違背法律上之程式，予以駁回。
本件原判決維持第一審依想像競合犯，從一重論處上訴人甲○○
施用第一級毒品（累犯）罪刑（處有期徒刑八月）之判決，駁回
上訴人在第二審之上訴。上訴人之上訴意旨略稱：施用毒品者僅
戕害其本人身心健康，並未危害社會及他人，其應屬病人，而非
一般刑事案件之被告；且由於政府查緝毒品不力，未能截斷源頭
，始造成施用毒品者再犯率高之結果，第一審量處之刑期顯屬過
重，原判決予以維持，亦屬於法有違。請再審酌上訴人之智識程
度、犯罪之動機、目的、手段、反社會情節之程度及犯後態度良
好等顯可憫恕之情狀，酌情減輕上訴人之刑等語。
惟查：原判決認上訴人之第二審上訴意旨，並未指出原判決所為
證據證明力之判斷如何違背經驗、論理法則，且未依據卷內訴訟
資料或提出新事證，指摘或表明第一審判決有何足以影響判決本
旨之不當或違法，而構成應予撤銷之具體事由，僅徒憑己意請求
從輕量刑，難謂上訴適法，乃以上訴人之第二審上訴理由書狀，
並未敘述具體理由，其上訴不合法律上之程式，而不經言詞辯論
，予以駁回。從形式上觀察，原判決並無違背法令之情形。本件
上訴意旨仍僅憑己意，執原審維持第一審過重之量刑於法有違云
云，指摘原判決違法，而未依據卷內訴訟資料具體指摘原判決認
其第二審上訴理由書狀未敘述具體理由乙節，究係不適用何種法
則或如何適用不當，顯與法律規定得為第三審上訴理由之違法情
形不相適合。本件上訴違背法律上之程式，予以駁回。至於第一
審認與施用第一級毒品部分，有想像競合犯裁判上一罪關係之施
用第二級毒品部分，原判決係維持第一審就此部分論以毒品危害
防制條例第十條第二項罪名之判決，經查毒品危害防制條例第十
條第二項之施用第二級毒品罪，其法定本刑為三年以下有期徒刑
，屬刑事訴訟法第三百七十六條第一款所列之罪，與之有想像競
合犯裁判上一罪關係之施用第一級毒品部分之上訴，既不合法，
自無從就上開輕罪部分併為實體上審判，此部分既經第二審判決
，自不得上訴於第三審法院，上訴人就此部分竟復提起上訴，顯
非適法，亦予駁回。又本院係法律審，上訴意旨請求本院酌情減
輕其刑等語，無從斟酌，復為指明。
據上論結，應依刑事訴訟法第三百九十五條前段，判決如主文。
中    華    民    國  九十九  年    三    月  二十五  日
                      最高法院刑事第七庭
                          審判長法官  林  永  茂
                                法官  蘇  振  堂
                                法官  蕭  仰  歸
                                法官  林  立  華
                                法官  徐  昌  錦
本件正本證明與原本無異
                                      書  記  官
中    華    民    國  九十九  年    四    月    六    日
                                                      Ｅ

司法院資訊處製作；財團法人民間司法改革基金會備份。
